臺灣高等法院臺中分院刑事判決　　　　94年度上易字第1276號
上　訴　人　臺灣臺中地方法院檢察署檢察官
被　　　告　丙○○
上列上訴人因被告竊盜案件，不服臺灣臺中地方法院94年度易字
第1167號，中華民國94年8月17日第一審判決（起訴案號：臺灣
臺中地方法院檢察署94年度偵字第1293號），提起上訴，本院判
決如下：
    主 　 文
原判決撤銷。
丙○○共同毀壞安全設備而竊盜，處有期徒刑陸月，如易科罰金
，以佰元折算壹日。
    事　  實
一、丙○○意圖為自己不法之所有，夥同具竊盜犯意聯絡之真實
 　 姓名年籍不詳之成年男子，於民國93年11月29日凌晨5時50
    分許，駕駛其所有之6H-6155號自用小客車，前往臺中市○
    區○○○路1201號之慧伊文書印刷公司（下稱慧伊公司），
    持不明器械將該公司後門撬開，及打破玻璃門後，開啟內層
    玻璃門，侵入慧伊公司（侵入建築物部分未提出告訴）辦公
    室，竊取該公司所有之電腦3台、液晶螢幕1台、印表機1台
    及現金等財物，得手後，將前開財物自慧伊公司攜出而放置
    駕駛之6H-6155號自用小客車上，旋即駕駛該自用小客車離
　　開。嗣經慧伊公司員工於同日上午7時許，至公司上班時，
    發現公司財物遭竊，而報警處理。適丙○○等人駕車離去前
    ，慧伊公司鄰居謝清吉早起晨運，發現前開自用小客車曾在
    現場附近盤繞數分鐘，覺得可疑而記下車號、廠牌及顏色，
    提供調查始查獲。
二、案經臺中市警察局第三分局報請臺灣臺中地方法院檢察署檢
    察官偵查起訴。
　　理　  由
一、訊據被告丙○○固坦承6H-6155號自用小客車為其所有不諱
    ，然矢口否認有參與上開竊盜犯行，辯稱：其不曾去過位
　  於臺中市○○○路1201號之慧伊公司，上開時間其應該仍在
    竹南鎮住處睡覺，且車輛就停在大樓地下停車場，未曾駛出
    云云。惟查本件車牌號碼6H-6155號自用小客車確係被告所
    有，有車籍作業系統查詢認可資料一紙附卷足憑，而該車係
    被告所使用，不曾借予他人使用，連車籍資料亦未曾失竊過
    等情，業經被告供承在卷。而證人謝清吉於偵查中明確結證
    稱：於93年11月29日凌晨5時50分許，在臺中市○區○○○
    路1201號前，見二名男子打開位於該處之慧伊公司鐵門，一
    名男子先出來開車，繞約2、3分鐘後，另一名男子背著一黑
    色袋子打開該車後車廂放置物品後，隨即上車離去，當時伊
    有清楚見到該車之車牌號碼、廠牌及顏色分別為6H-6155號
    、三菱及銀色，並於警詢時主動告知警員當時所見車子之車
    牌號碼、廠牌及顏色，並非由警員查明車牌號碼、廠牌、顏
    色後，供其辨認等語，核與其於警訊及原審證述情節一致。
    而慧伊公司確於上開時間，遭人破壞公司後門侵入辦公室，
    竊取上揭財物，又經證人即該公司負責人乙○○、員工李琇
    瓊於警詢、偵查及原審時證述明確。衡之證人謝清吉、乙○
    ○及李琇瓊三人與被告素無仇怨，應無挾怨誣指被告行竊之
    可能，而謝清吉同時指證所見車號、廠牌、顏色，俱與被告
    所有上開自用小客車特徵相符，又有行車執照及車輛照片在
    卷可資佐證。質之被告既自承其所有車輛未曾失竊或借人使
    用，而同時偽冒他人車號之車牌，懸掛於同廠牌、顏色車輛
    ，其前提又必須取得該偽冒對象之車籍資料，始能確保不被
    警方盤檢察覺。故本件行竊者使用與被告所有自用小客車同
    廠牌、顏色之贓車，而懸掛偽造同號碼車牌之可能性，顯然
    微乎其微。至被告辯稱其於上開時間，人在家睡覺，車亦停
    放在大樓地下停車場云云，並無任何佐證。是本件被告之所
    辯，顯係事後卸責之詞，不足採信。另證人謝清吉於原審雖
    證稱，本件開車之人身高約僅一百六十幾公分，年齡約2、3
    0歲，而與被告特徵不符；但該證人同時已明確證述，竊賊
    有二人，另一人因距離較遠，未看清楚等語。則該證人所證
    上情，並未能排除被告參與上開犯行。綜上所述，本件罪證
    明確，被告犯行堪以認定。
二、核被告所為，係犯刑法第321條第1項第2款之毀壞安全設備
    竊盜罪。其與該不詳姓名年籍之成年男子間，有犯意聯絡，
    及行為分擔，均為共同正犯。原審法院未詳予調查上開不利
    被告之證據，遽為被告無罪之判決，確有未當。檢察官上訴
    意旨執此指摘原判決不當，即有理由，應由本院將原判決撤
    銷改判。爰審酌被告前未曾有犯罪紀錄，有臺灣高等法院被
    告前案紀錄表在卷可稽，本件犯罪所得不多，情節尚非嚴重
    ，及其事後否認犯行之態度等一切情狀，量處如主文第2項
    所示之刑，並諭知易科罰金之折算標準示懲。
據上論斷，應依刑事訴訟法第369條第1項前段、第364條、第299
條第1項前段，刑法第28條、第321條第1項第2款、第41條第1項
前段，罰金罰鍰提高標準條例第2條，判決如主文。
本案經檢察官甲○○到庭執行職務。
中　　華　　民　　國　　94　　年　　12　　月　　1 　　日
              刑事第六庭  審判長法　官　李　文　雄
                                法　官　黃　永　祥
                                法　官　邱　顯　祥
上列正本證明與原本無異。
不得上訴。
                                書記官　陳　桂　芬
中　　華　　民　　國　　94　　年　　12　　月　　1 　　日
                                                      Ｉ
